【裁判字號】    89,易,1133
【裁判日期】    890927
【裁判案由】    竊盜
【裁判全文】
臺灣臺南地方法院刑事判決                        八十九年度易字第一一三三號
    公  訴  人  臺灣台南地方法院檢察署檢察官
    被      告  甲○○
右列被告因竊盜案件，經檢察官提起公訴（八十九年度偵字第三九三七號），本院判
決如左：
    主  文
甲○○連續攜帶兇器毀壞安全設備於夜間侵入住宅竊盜，處有期徒刑貳年拾月。
扣案手電筒壹支、扳手壹支及手套壹付均沒收。
    事  實
一、甲○○基於意圖為自己不法所有之概括犯意，連續於附表所列時、地，持足以為
    兇器之扳手，破壞乙○○、丙○○住宅之門窗後  入內竊取如附表所示之財物。
    嗣於民國八十九年三月十九日三時四十五分許，甲○○進入丙○○屋內行竊時，
    當場為埋伏之警員逮捕，並自甲○○身上查獲作案用之手電筒、扳手各一支及手
    套一付等物。
二、案經台南市警察局第二分局報請台灣台南地方法院檢察署檢察官偵查起訴。
    理  由
一、右揭犯罪事實業據被告甲○○於警訊時坦承不諱，核與被害人乙○○、丙○○指
    訴之失竊情節相符，復有被害人丙○○立據之領結一紙、及扣案之扳手等物可資
    佐證，事證明確，被告甲○○嗣於本院審理中辯稱伊只偷了三次，非五次云云，
    顯係避重就輕之詞，不足採信，事證明確，被告犯行堪以認定。
二、按扳手客觀上具有危險性，足以傷害人之身體，為兇器之一種，被告意圖為自己
    不法之所有，持上揭兇器竊取被害人之財物，並破壞安全設備之門窗、鐵條，於
    夜間侵入住宅行竊，核其所為，係犯刑法第三百二十一條第一項第一、二、三款
    、第二項之竊盜罪、竊盜未遂罪。其先後六次犯行，時間緊接，犯罪構成要件相
    同，顯均係基於概括之犯意反覆為之，應依連續犯之規定論以竊盜既遂一罪並加
    重其刑爰審酌被告犯罪之動機、目的、手段、所生危害、所得利益、其品行智識
    程度、犯罪後態度等一切情狀，量處如主文所示之刑，以資懲儆。扣案之手電筒
    一支、扳手一支及手套一付，為供犯罪所用之物，且均屬被告所有，已據其供明
    在卷，均依法宣告沒收。
三、附表編號一之竊盜未遂犯行，雖未起訴，惟與已起訴部分之犯行有連續犯裁判上
    一罪關係，本院自得依法併為審理。
據上論斷，應依刑事訴訟法第二百九十九條第一項前段，刑法第五十六條、第三百二
十一條第一項第一、二、三款、第二項、第三十八條第一項第二款，判決如主文。
本案經檢察官丁○○到庭執行職務。
中      華      民      國      八十九      年    九    月    二十七    日
                              臺灣臺南地方法院刑事第三庭
      法  官  吳孟良
右正本證明與原本無異。
如不服本判決，應於送達後十日內，向本院提出上訴狀。
                                      書記官  陳金堂
中      華      民      國      八十九      年    九    月    二十七    日
附錄本案論罪科刑法條全文：
刑法第三百二十一條第一項第二、三款
      犯竊盜罪而有左列情形之一者，處六月以上、五年以下有期徒刑：
      二、毀越門扇、牆垣或其他安全設備而犯之者。
      三、攜帶兇器而犯之者。


司法院資訊處製作；財團法人民間司法改革基金會備份。
